【裁判字號】    92,易,1323
【裁判日期】    920609
【裁判案由】    毒品危害防制條例
【裁判全文】
臺灣臺中地方法院刑事判決                        九十二年度易字第一三二三號
    公  訴  人  臺灣臺中地方法院檢察署檢察官
    被      告  甲○○
右列被告因毒品危害防制條例案件，經檢察官提起公訴（九十二年度毒偵字第六二五
號），本院判決如左：
    主  文
甲○○施用第二級毒品，累犯，處有期徒刑捌月。
扣案之安非他命壹包（含袋重零點柒公克）沒收銷燬之。
    事  實
一、甲○○前因施用毒品案件，經觀察、勒戒後，認無繼續施用毒品之傾向，由臺灣
    臺中地方法院檢察署檢察官於民國（下同）八十九年二月三日，以八十九年度毒
    偵字第七六０號為不起訴處分確定，復因施用第二級毒品安非他命案件，經觀察
    、勒戒後，認有繼續施用毒品之傾向，經臺灣臺中地方法院檢察署檢察官聲請強
    制戒治並起訴（九十年度毒偵字第一四六九號），由本院裁定送強制戒治，而於
    強制戒治屆滿三月後再經本院裁定停止戒治付保護管束，惟甲○○於保護管束期
    間又再度施用第二級毒品安非他命，經臺灣臺中地方法院檢察署檢察官起訴（九
    十年度毒偵字第八０九號），而該二案經本院於九十年五月十七日以九十年度易
    字第一一０七號、九十年度易字第一二六六號分別判處有期徒刑六月及五月，並
    定應執行刑為有期徒刑十月，經上訴臺灣高等法院臺中分院而被駁回上訴，於九
    十年八月三十日確定，並於九十一年十月三十一日執行完畢。詎甲○○仍不知悔
    改，復於九十二年二月十九日凌晨二時四十五分回溯九十六小時內某時，在不詳
    地點，施用第二級毒品安非他命，而於九十二年二月十九日凌晨二時四十五分許
    ，因涉嫌強盜案而在台中市○○區○○街二九八號前為警查獲（甲○○所涉強盜
    案，業經本院以九十二年度訴字第八八四號判處有期徒刑三年），經甲○○帶同
    而在台中市○○區○○街二九六號二樓之二房間床上扣得第二級毒品安非他命一
    包（含袋重約０‧七公克），而經警採其尿液送驗結果呈甲基安非他命陽性反應
    ，始悉上情。
二、案經臺中市警察局移送臺灣臺中地方法院檢察署檢察官偵查起訴。
    理  由
一、訊據被告甲○○矢口否認有右揭犯行，辯稱：伊自前案戒治完後即未再施用毒品
    ，而於本案被查獲前有服用感冒藥「服克風」，該藥含有甲基麻黃素，可能因此
    而使尿液呈甲基安非他命陽性反應，另在房間內查扣之安非他命不知是何人所有
    ，伊是於案發前一星期拿到房間鑰匙，而房間是「阿雄」住的，但是案發前很久
    「阿雄」就沒有住了，而房間鑰匙也不只伊有，但是持有房間鑰匙之人的姓名、
    地址伊則不知道云云。惟查，被告於九十二年二月十九日凌晨二時四十五分許為
    警查獲後採尿送驗，結果呈甲基安非他命陽性反應，有中山醫學大學藥物濫用檢
    測中心所出具之篩檢報告及確認結果報告一件附卷可稽。而查甲基安非他命經口
    服投與後約百分之七十於二十四小時內自尿中排出，約百分之九十於九十六小時
    內自尿中排出，由於目前國內尿液中甲基安非他命之檢驗僅為鑑定其是否呈陽性
    反應，尚未定其含量，且甲基安非他命成分之檢出與其投與方式、投與量、個人
    體質、採尿時間與檢測儀器之精密度等諸多因素有關，因此僅憑尿液中呈安非他
    命陽性反應，並無法確實推算吸食時間距採集時間之長短，惟依上述資料推斷，
    最長可能不會超過四日，此有行政院衛生署藥物食品檢驗局八十一年二月八日（
    八一）藥檢壹字第一一五六號函文可參，而證人即查獲本案之警員乙○○亦到庭
    具結證稱：查獲後被告當時一直不肯採尿，說如果採尿的話會被送去戒治，一直
    到最後被告肚子餓了，伊去買了二塊麵包回來給他吃，他吃了二塊麵包後喝水才
    放尿等語，則顯然被告應有於採尿前之九十六小時內施用第二級毒品安非他命，
    而為免採尿被查獲，始故意拖延採尿無訛。而被告雖辯稱，伊於被查獲前有服用
    感冒藥「服克風」，可能因此而使尿液呈甲基安非他命陽性反應云云，惟查，被
    告先前已有三次施用毒品被查獲之紀錄，且其中亦有停止戒治付保護管束之紀錄
    ，當知採尿前若有服用藥物而會使其尿液呈毒品陽性反應的話，自當於初訊時即
    向採尿者為此表示，惟被告於警、偵訊時卻均未陳稱伊有服用藥物情事，則其嗣
    後於本院審理時才為如此供述，是否可採，已有可疑，且依該感冒藥空盒上之注
    意事項載有「本藥須經醫師指示使用」，而被告自承，該藥是其自行買來服用，
    沒有去看醫生等語，則並無積極證據足證被告於被查獲前確有自行服用該感冒藥
    ，故不論被告自稱該感冒藥所含之成分（Ethoxybenzamide）即是其所謂之甲基
    麻黃素，可能會使其尿液呈甲基安非他命陽性反應，蓋本案並無證據足以證明其
    有服用該感冒藥，則其空言所辯要無可採。另被告於為警查獲時，經被告帶同員
    警而在台中市○○區○○街二九六號二樓之二之房間床上扣得第二級毒品安非他
    命一包（含袋重約０‧七公），雖無積極證據足認係被告所有，惟依上開證據，
    亦已足認被告確有施用第二級毒品安非他命無訛。另被告前因施用毒品案件，經
    觀察、勒戒後，認無繼續施用毒品之傾向，由臺灣臺中地方法院檢察署檢察官於
    八十九年二月三日，以八十九年度毒偵字第七六０號為不起訴處分確定，復因施
    用第二級毒品安非他命案件，經觀察、勒戒後，認有繼續施用毒品之傾向，經臺
    灣臺中地方法院檢察署檢察官聲請強制戒治並起訴（九十年度毒偵字第一四六九
    號），由本院裁定送強制戒治，於強制戒治屆滿三月後再經本院裁定停止戒治付
    保護管束，惟甲○○於保護管束期間又再度施用第二級毒品安非他命，經臺灣臺
    中地方法院檢察署檢察官起訴（九十年度毒偵字第八０九號），而該二案經本院
    於九十年五月十七日以九十年度易字第一一０七號、九十年度第一二六六號分別
    判處有期徒刑六月及五月，並定應執行刑為有期徒刑十月，經上訴臺灣高等法院
    臺中分院惟被駁回上訴，而於九十年八月三十日確定，於九十一年十月三十一日
    執行完畢，亦有上開不起訴處分書一件、本院九十年度易字第一一０七號、一二
    六六號刑事判決一件，及臺灣高等法院被告全國前案紀錄表附卷可稽，是其施用
    第二級毒品犯行應堪認定。
二、按安非他命係毒品危害防制條例第二條第二項第二款所列之第二級毒品，被告施
    用前開毒品，核其所為，係犯毒品危害防制條例第十條第二項之施用第二級毒品
    罪。其因施用安非他命而持有安非他命之低度行為，為其施用之高度行為所吸收
    ，不另論罪。另被告曾於九十年間因毒品危害防制條例案件，經臺灣高等法院臺
    中分院判處應執行有期徒刑十月確定，於九十一年十月三十一日執行完畢，此有
    臺灣高等法院被告全國前案紀錄表附卷可稽，其於五年內再犯本件之罪，為累犯
    ，應依法加重其刑。爰審酌被告前經送二次觀察、勒戒，並經強制戒治完畢，猶
    不知悔改而再犯本件之罪，犯後復未能坦承犯行，又施用毒品是自戕行為，而其
    犯罪情節、手段均非嚴重，及其犯罪動機、目的等一切情狀，量處如主文所示之
    刑。又扣案之安非他命係毒品危害防制條例第二條第二項第二款所列之第二級毒
    品，應依毒品危害防制條例第十八條第一項前段之規定沒收銷燬之。
據上論斷，應依刑事訴訟法第二百九十九條第一項前段，毒品危害防制條例第十條第
二項、第十八條第一項前段、第二十條第三項前段，刑法第十一條前段、第四十七條
，判決如主文。
中      華      民      國    九十二  年      六      月      九        日
                                臺灣臺中地方法院刑事第一庭
                                    法  官    郭  瑞  祥
右正本證明與原本無異。
如不服本判決，應於判決送達後十日內向本院提出上訴狀，上訴於臺灣高等法院臺中
分院( 須附繕本 )。
                                          書記官
中    華    民    國      九十二      年       六      月     九    日
附錄論罪科刑法條
毒品危害防治條例第十條第二項：
施用第二級毒品者，處三年以下有期徒刑。


司法院資訊處製作；財團法人民間司法改革基金會備份。
